【裁判字號】    92,交抗,714
【裁判日期】    921030
【裁判案由】    違反道路交通管理處罰條例
【裁判全文】
臺灣高等法院交通事件裁定                        九十二年度交抗字第七一四號
    抗  告  人
    即受處分人  甲○○
右抗告人因違反道路交通管理處罰條例案件，不服臺灣桃園地方法院九十二年度交聲
字第七七號，中華民國九十二年六月十一日裁定，提起抗告，本院裁定如左：
        主  文
抗告駁回。
        理  由
一、原舉發及處分意旨略以：受處分人甲○○駕駛Ｒ二—一七００號自小客車，於民
    國九十年八月十四日中午十二時九分許，行經國道三號高速公路北向四十四公里
    處時，明知該處限速為每小時九十公里，竟仍以時速一百零三公里之速度，超速
    行駛；而經原舉發機關國道公路警察局第六警察隊逕行舉發。原處分機關因依道
    路交通管理處罰條例第三十三條第一項規定，裁處受處分人「一、罰鍰新台幣六
    千元正，並依第六十三條第一項計違規點數一點；罰鍰部分限於九十一年十一月
    三十日前繳納。二、逾期未繳納者，（一）自九十一年十二月一日起，易處吊扣
    駕駛執照三個月，並限於九十一年十二月十五日前繳送執行。（二）九十一年十
    二月十五日前未繳送駕駛執照者，自九十一年十二月十六日起易處吊銷，並逕行
    註銷駕駛執照。（三）駕駛執照經註銷後，自九十一年十二月十六日起一年內不
    得重新考取駕駛執照」。
二、經查，上揭違規事實，於九十一年十一月四日，以掛號郵寄裁決書至「桃園縣桃
    園市○○里○鄰○○○○街三十四號五樓」，由該處大樓警衛林天佑收受。上開
    事實，除經證人林天佑於原審到庭證述屬實外，並有上開舉發違反道路交通管理
    事件通知單、裁決書、掛號郵件收件回執影本等件在卷可稽。再者，證人林天佑
    到庭證稱：本件是伊簽收的，後來交給甲○○的前妻游淑穎了等語（見原審卷第
     十七頁），並提出大樓包裹郵件收受登記本一紙為證，其上確有淑穎於九十一
    年十一月四日收受該裁決書之記載無誤（見原審卷第十九頁）。且證人游淑穎於
    原審證稱：離婚後甲○○住在楊梅地區，寄到桃園縣桃園市○○里○鄰○○○○
    街三十四號五樓的信件，由伊代收，寄給甲○○的罰單很多，伊均有轉交給甲○
    ○；因小孩跟甲○○住在一起，伊每個禮拜去探望小孩一、二次，並於探望小孩
    時，將代收之文件交予甲○○；伊去看小孩的時間不固定，有時候一個禮拜看二
    、三次，有時候一個月看一次等語（見原審卷第三十頁）。是游淑穎將本件裁決
    書交給抗告人之確實時間，雖無法具體認定，然依游淑穎所述，足可肯認游淑穎
    在九十一年十一月四日收受該裁決書後，至遲亦已於收受當日之一個月即九十一
    年十二月四日前，已趁其至抗告人住處探望子女之便，將所收受之裁決書交付予
    抗告人。
三、抗告人雖抗告辯稱：因為伊的
    原里二鄰宏昌十二街三十四號五樓」遷至「桃園市○○鎮○○里○○○鄰○○○
    路二八二巷四十五號」，依道路交通管理處罰條例第八十九條準用刑事訴訟法第
    六十二條，再準用民事訴訟法第一百三十六條、第一百三十七條，送達處所既非
    抗告人之住居所，前妻游淑穎亦非抗告人之同居人，且大樓警衛林天佑更非抗告
    人之受雇人，送達即不合法。縱依最高法院十九年抗字第四六號判例、高等法院
    九十一年度台抗字第二九六號裁定意旨，代收送達雖不合法，然於代收人將所收
    受之文書轉交本人時起，仍應視為合法送達之見解，前妻游淑穎既未將裁決書交
    付予抗告人，自無視為合法送達之情形等語。然查抗告人所辯：伊未收受裁決書
    部分，與前開事證不符，且游淑穎與本件交通違規事件間顯無利害關係，衡情亦
    以其所述較為中肯。又游淑穎所述：寄給甲○○的罰單（即舉發違規通知單）很
    多，因為信封是透明的，所以看得出來是罰單等語，核與抗告人所辯：伊有多筆
    罰鍰，均因罰單未依法寄至抗告人住所，所以均未繳云云（見異議狀即原審卷第
    一頁背面），就抗告人確實領有為數甚多之舉發通知單一節，二者相符，並足見
    游淑穎所述並非無的放矢。況抗告人自遷居時起，迄收受本件舉發通知單為止，
    前後約有半年之久，此間抗告人既曾經游淑穎多次交付舉發通知單，理應知悉監
    理機關所留存者，仍係抗告人遷居前之舊址，乃其何以仍未向監理機關辦理更正
    ？無非為貪圖小利，自認如此可以其未收受舉發通知單為由，規避交通罰鍰之處
    罰而已。是綜合上情，仍應認游淑穎之指述，較為可取；抗告人所辯：伊未收受
    裁決書云云，並不可信。次按，代收送達雖不合法，然於代收人將所收受之文書
    轉交本人時起，仍應視為合法送達，此有最高法院十九年抗字第四六號判例、九
    十一年度台抗字第二九六號裁定可供參照，而查，本件裁決書至遲已於九十一年
    十二月四日前，由游淑穎轉交予抗告人一節，此如前述，依上說明，仍屬合法送
    達，僅抗告人異議期間之計算，應自其實際收受裁決書之翌日起算而已。故抗告
    人所辯：因伊遷居，本件送達不合法云云，亦難採取。原裁定認前妻游淑穎已將
    裁決書交付抗告人，屬合法送達，原審因認原處分機關裁罰並無不當，駁回異議
    ，經本院審核亦無不合，受處分人仍執前詞提起抗告，為無理由，應予駁回。
四、據上論結，應依道路交通管理處罰條例第八十九條、道路交通案件處理辦法第二
    十六條，刑事訴訟法第四百十二條，裁定如主文。
中      華      民      國    九十二    年      十      月     三十     日
                              臺灣高等法院交通法庭
                                  審判長法  官  許  增  男
                                        法  官  陳  孟  瑩
                                        法  官  周  煙  平
右正本證明與原本無異。
不得再抗告。
                                        書記官  蕭  麗  珍
中      華      民      國    九十二    年     十一     月      五      日


司法院資訊處製作；財團法人民間司法改革基金會備份。
